【裁判字號】    89,易,825
【裁判日期】    891004
【裁判案由】    傷害
【裁判全文】
臺灣嘉義地方法院刑事判決                          八十九年度易字第八二五號
    公  訴  人  臺灣嘉義地方法院檢察署檢察官
    被      告  乙○○
右列被告因傷害案件，經檢察官提起公訴（八十九年度偵字第四三二一號），本院判
決如左︰
    主  文
乙○○傷害人之身體，累犯，處有期徒刑陸月，如易科罰金，以佰元折算壹日。
    事  實
一、乙○○曾於民國八十六年間犯竊盜案件，經法院判處有期徒刑八月，緩刑四年，
    於八十六年七月三日確定。緩刑期間再犯竊盜案件，復經法院判處有期徒刑五月
    ，於八十六年十一月二十七日確定，嗣該緩刑經法院裁定撤銷，於八十七年十二
    月十二日假釋期滿執行完畢。猶不知悔改，於八十九年六月十二日晚上七時許，
    在其位於嘉義縣朴子市○○里○○路第一市場二樓五號租屋處之房間內，因細故
    與未滿二十歲之陳淑惠發生口角，竟基於傷害之犯意，以徒手及持椅子之方式毆
    打陳淑惠，致陳淑惠受有左上唇部裂傷一．二×０．一公分、頭後部挫傷皮下腫
    三×二公分、左上眼眶部挫傷皮上瘀血二×０．八公分、右肘部挫傷皮下腫三×
    二公分、左手前臂背部挫傷皮下瘀血六×三公分等傷害。
二、案經陳淑惠及其母甲○○訴由嘉義縣警察局朴子分局報請台灣嘉義地方法院檢察
    署檢察官偵查起訴。
    理  由
一、訊據被告乙○○矢口否認右揭犯行，辯稱：我們在玩，不小心推她造成她受傷的
    云云。惟查，右揭犯罪事實，業據被告於警訊時供認因細故出手掌摑及摔椅子碰
    撞被害人陳淑惠等情不諱，核與告訴人陳淑惠於警訊時指述：八十九年六月十二
    日傍晚，因細故口角，於是被告把自動門鎖上，動手拿椅子打我，傷到上唇部裂
    傷，縫合二針，頭後部挫傷皮下腫、左上眼眶挫傷皮下瘀血，右肘部挫傷皮下瘀
    腫、背部挫傷皮下瘀血等語大致相符，復有傷害診斷書一紙在卷可稽。被告以前
    開情詞置辯，諉無可採。本件事證明確，被告之犯行洵堪認定。
二、核被告所為，係犯刑法第二百七十七條第一項之罪。被告於八十六年間犯竊盜案
    件，經法院判處有期徒刑八月，緩刑四年，於八十六年七月三日確定。緩刑期間
    再犯竊盜案件，復經法院判處有期徒刑五月，於八十六年十一月二十七日確定，
    嗣該緩刑經法院裁定撤銷，於八十七年十二月十二日假釋期滿執行完畢。有台灣
    高等法院被告全國前案紀錄表、台灣嘉義地方法院檢察署刑案資料查註紀錄表在
    卷可按，五年以內再犯本件有期徒刑以上之罪，為累犯，應依法加重其刑。爰審
    酌被告之品性、犯罪之動機、手段、所生之危害、與被害人平日之關係及犯罪後
    之態度等一切情狀，量處如主文所示之刑，並諭知易科罰金之折算標準。
三、據上論斷，應依刑事訴訟法第二百九十九條第一項前段，刑法第二百七十七條第
    一項、第四十一條、第四十七條，罰金罰鍰提高標準條例第一條前段、第二條，
    判決如主文。
本案經檢察官林俊良到庭執行職務。
中    華    民    國      八十九      年      十      月        四      日
                                臺灣嘉義地方法院刑事第三庭
                                        法  官  洪  秀  一
如不服本判決，應於送達後十日內，向本院提出上訴狀。
右正本證明與原本無異。
中    華    民    國      八十九      年      十      月        四      日
                                        書記官  陳  湘  蓉
附錄本判決論罪之法條：
刑法第二百七十七條第一項
傷害人之身體或健康者，處三年以下有期徒刑，拘役或一千元以下罰金。


司法院資訊處製作；財團法人民間司法改革基金會備份。
